Inventaris van het archief van het Ministerie van Buitenlandse Zaken, 1813-1870
Nationaal Archief, Den Haag
- OP ONDERWERP GEORDENDE STUKKEN, 3
  - Betrekkingen met het buitenland, 3.6
    - Economische en juridische aangelegenheden, 3.6.3
      - Posterijen en telegrafie, 3.6.3.3
        - Conventie met de Compagnie Generale Transatlantique wegens een postverbinding der koloniën Curaçao en Suriname met de stoombootlijn die de Antillen bedient., 1865-1874; 3578; 1 pak
        - Ingekomen en minuten van uitgaande brieven over een overeenkomst met Groot-Brittannië en Ierland te sluiten over de wisseling van telegrafische berichten tussen de Britse en Nederlandse bezittingen in Azië., 1868-1870; 3239; 1 pak
        - Ingekomen en minuten van uitgaande brieven over het sluiten van een telegraafovereenkomst met Groot-Brittannië en Ierland., 1870; 3236; 1 pak
      - Scheepvaart, 3.6.3.4
        Zie ook de rubriek 3.6.3.1 Handel en Nijverheid.
        - Protocollen nrs. 1 - 563 van de vergaderingen van de Centrale Commissie voor de Rijnvaart, met bijbehorende briefwisseling met de Nederlandse Commissaris bij die commissie., 1816-1832; 3647-3669; 23 omslagen
          De serie is incompleet.
          - 1816, nrs. 1 - 24, 3647
          - 1827 jan. - juni, nrs. 25 - 52, 3648
          - 1817 juli - dec., nrs. 53 - 78, 3649
          - 1818 jan. - mei, nrs. 79 - 99, 3650
          - 1818 juni - dec., nrs. 100 - 123, 3651
          - 1819 jan. - juni, nrs. 124 - 142, 3652
          - 1819 juli - dec., nrs. 143 - 160, 3653
          - 1820 jan. - juni, nrs. 161 - 174, 3654
          - 1820 juli - dec., nrs. 177 - 194, 3655
          - 1821 nrs. 195 - 237, 3656
          - 1822 nrs. 238 - 264, 3657
          - 1823 jan. - aug., nrs. 265 - 290, 3658
          - 1823 sep. - dec., nrs. 291 - 302, 3659
          - 1824 jan. - juni, nrs. 303 - 324, 3660
          - 1824 juli - dec., nrs. 325 - 342, 3661
          - 1825 jan. - juni, nrs. 343 - 364, 3662
          - 1825 juli - dec., nrs. 367 - 382, 3663
          - 1826 nrs. 383 - 404, 3664
          - 1827 nrs. 406 - 417, 3665
          - 1828 nrs. 431 - 451, 3666
          - 1829 nrs. 455 - 474, 3667
          - 1830 nrs. 476 - 501, 3668
          - 1831-1832 nrs. 547 - 563, 3669
        - Stukken betreffende het in 1799 gestrande Engelse schip The Lutine., 1822-1823, 1846 - 1847; 717, 1773; 2 omslagen
          - 1822-1823, 717
          - 1846-1847, 1773
        - Eerste serie, ingekomen en minuten van uitgaande stukken betreffende de Rijnvaart., 1823-1870; 721-722, 776-778, 1766, 3159-3161; 9 pakken
          Zie ook inventarisnummer 720.
          Stukken over de periode 1832 - 1842 en 1847 - 1855 werden niet aangetroffen.
          - 1823-1826, 721
          - 1823-1827, 776
          - 1825-1827, 722
          - 1828, 777
          - 1829-1830, 778
          - 1843-1846, 1766
          - 1856-1862, 3159
          - 1863-1865, 3160
          - 1866-1870, 3161
        - Tweede serie, niet-geheime ingekomen en minuten van uitgaande stukken betreffende de Rijnvaart., 1826 - 1831; 3670-3695; 26 omslagen
          - 1826 jan., 3670
          - 1826 feb., 3671
          - 1826 mrt., 3672
          - 1826 apr., 3673
          - 1826 mei, 3674
          - 1826 juni, 3675
          - 1826 juli, 3676
          - 1826 aug., 3677
          - 1826 sep., 3678
          - 1826 okt., 3679
          - 1826 nov., 3680
          - 1826 dec., 3681
          - 1827 jan. - mrt., 3682
          - 1827 apr. - juni, 3683
          - 1827 juli - sep., 3684
          - 1827 okt. - dec., 3685
          - 1828 jan. - mei, 3686
          - 1828 juni - dec., 3687
          - 1829 jan. - juni, 3688
          - 1829 juli - dec., 3689
          - 1830 jan. - mei, 3690
          - 1830 juni - dec., 3691
          - 1831 jan. - mei, 3692
          - 1831 juni, 3693
          - 1831 juli, 3694
          - 1831 aug. - dec., 3695
        - Derde serie: Geheime ingekomen en minuten van uitgaande stukken betreffende de Rijnvaart., 1826 - 1831; 3696-3707; 12 omslagen
          - 1826 jan. - juli, 3696
          - 1826 aug. - dec., 3697
          - 1827 jan., 3698
          - 1827 feb., 3699
          - 1827 mrt. - juni, 3700
          - 1827 aug. - sep., 3701
          - 1827 okt. - dec., 3702
          - 1828 jan. - feb., 3703
          - 1828 mrt. - nov., 3704
          - 1829, 3705
          - 1830, 3706
          - 1831, 3707
        - Stukken betreffende quarantaine-maatregelen in de Eems., 1831; 3638; 1 omslag
        - Convention entre les gouvernements des états souverains du Rhin et Reglement rélatif à la navigation du dit fleuve, gedrukt., 1831; 3718; 1 deel
        - Ontwerp-reglementen voor de Rijnvaart., 1831, 1840; 3158; 1 omslag
        - Protocollen van de vergaderingen van de Centrale Commissie voor de Rijnvaart, gedrukt., 1834-1870; 3708-3716; 6 banden en 3 omslagen
          Deels in het Frans (F) en in het Duits (D).
          - 1834 F, 3708; 1 omslag
          - 1848 F, 3709; 1 omslag
          - 1848 D, 3710; 1 omslag
          - 1851 F, 3711
          - 1853 - 1855 F, 3712
          - 1856 - 1858 F, 3713
          - 1859 - 1861 F, 3714
          - 1862 - 1864 F, 3715
          - 1865 - 1869 F, 3716
        - Jaarverslagen van de Centrale Commissie voor de Rijnvaart., 1835-1837; 3719-3721; 3 delen
          Deels in het Frans (F) en Duits (D).
          - 1835 (F), 3719
          - 1835 (D), 3720
          - 1836 - 1837 (D), 3721
        - Ingekomen en minuten van uitgaande brieven over de afkoop van de tol aan de Sond., 1839-1859; 3245-3246, 3645; 3 pakken
          - 1839 - 1856 juni, 3245
          - 1856 juli - 1865, 3246
          - Gedrukte bijlagen, 1855 - 1860, 3645
        - Ingekomen en minuten van uitgaande brieven over het Suezkanaal., 1847-1870; 3226; 1 pak
        - Ingekomen en minuten van uitgaande brieven over de te nemen maatregelen ter voorkoming van aanvaringen der schepen op zee., 1848-1870; 3116; 1 pak
        - Ingekomen en minuten van uitgaande brieven over de scheepvaartwetgeving van Groot-Brittannië en Ierland., 1849-1850; 3117; 1 pak
        - Ingekomen en minuten van uitgaande brieven over de exterritorialiteit van koopvaardijschepen., 1849-1869; 3180; 1 pak
        - Ingekomen en minuten van uitgaande brieven over de loodsdienst voor zeeschepen op de Westerschelde en over de loodsgelden., 1850-1863; 3114; 1 pak
        - Stukken betreffende het stranden van de Deense schoener 'Anna Maria' in de Wester-Eems op 21 november 1854., 1855-1858; 3639; 1 omslag
        - Getuigschriften en dankbetuigingen voor de redding van schipbreukelingen., 1856-1869; 3570; 1 pak
        - Ingekomen en minuten van uitgaande brieven over de tol op de Westerschelde en over de afkoop daarvan., 1857-1868; 3243-3244; 2 pakken
          - 1857 - 1862 aug., 3243
          - 1862 sep. - 1868, 3244
        - Ingekomen en minuten van uitgaande stukken over de opheffing van de transitotol aan het Eiderkanaal., 1857-1870; 3247; 1 pak
        - Ingekomen en minuten van uitgaande brieven over de werking der wet van 7 mei 1856 Stbl. 32 houdende bepalingen omtrent de huishouding en de tucht op koopvaardijschepen., 1859-1870; 3118; 1 pak
        - Ingekomen en minuten van uitgaande brieven over afgifte van zeebrieven en het verlenen van tijdelijke vergunning tot het voeren van de Nederlandse vlag., 1863-1870; 3540; 1 pak
        - Ingekomen en minuten van uitgaande brieven over de meting van zeeschepen in het buitenland., 1866-1869; 3119; 1 pak
        - Ingekomen en minuten van uitgaande brieven over de doorvaart bij nacht van de Straat der Dardanellen en de Bosporus en over de heffing van baken- en vuurgeld aldaar., 1866-1870; 3530; 1 pak
        - Ingekomen en minuten van uitgaande brieven over het tot stand brengen van een internationaal seinboek voor de scheepvaart., 1866-1870; 3515; 1 pak
        - Protocollen betreffende de herziening van de Rijnvaartakte, gedrukt., 1867-1868; 3717; 1 omslag
        - - Protokoll betreffend die polizeilichen Verordnungen für die Rheinschiffahrt, gedrukt, 1868, - Protocole des Conférences rélatives à une convention arrêtant des dispositions uniformes pour la pêche dans le Rhin, gedrukt, 1869; 1868, 1869; 3722; 1 omslag
        - Voorlopige instructie voor de Centrale Commissie voor de Rijnvaart en een handleiding voor de geëmployeerden bij de Rijnvaartcommissie., ongedateerd; 720; 3 stukken
        - Vluchtige gedachten over de betrekking van den ambtenaar, die vanwege den koning der Nederlanden belast zal kunnen worden met het toezicht op de tolheffing op de Schelde., ongedateerd; 779; 1 stuk
      - Spoorwegen, 3.6.3.5
        - Ingekomen en minuten van uitgaande brieven over concessies voor de aanleg van Nederlands-Belgische spoorwegen., 1844-1870; 3218-3219; 2 pakken
          - 1844, 3218
          - 1862-1870, 3219
        - Ingekomen en minuten van uitgaande brieven over de verbindingen der spoorwegen tussen Nederland en Duitsland., 1845-1870; 3220-3225; 6 pakken
          - Hannover; Maastricht - Aken, 1845 - 1865, 3220
          - Pruisen, 1849 - 1851, 3221
          - Pruisen, 1851 - 1853, 3222
          - Hannover en Pruisen, 1855 - 1860, 3223
          - Hannover en Pruisen, 1860 - 1866, 3224
          - Hannover en Pruisen, 1866 - 1870, 3225
        - Ingekomen en minuten van uitgaande brieven over de overname van de spoorwegen Grand Luxembourg en Liegeois-Limbourgeois door de Franse maatschappij de l'Est., 1868-1869; 3288; 1 pak
      - Waterstaat, 3.6.3.6
        - Ingekomen en minuten van uitgaande brieven betreffende geschillen met Pruisen over de afsluiting van de oude Rijnmond, over de uitwatering van de Niers, over het peil voor het openen en sluiten der sluis bij Netterden, over de stuw in de Vecht, over de dijken van de polder De Ooij en over de kanalisatie van de Vecht., 1834-1867; 2991; 1 pak
        - Ingekomen en minuten van uitgaande brieven over de regeling der aangelegenheden met België betreffende de scheepvaart op de Schelde, de visserij op de Schelde en de Zeeuwse stromen en de afwatering van Vlaanderen door het kanaal van Terneuzen., 1839-1843; 1724-1726; 3 pakken
          Zie ook inv.nrs. 1727 - 1730 en 1930 - 1934.
          - 1839 mrt. - nov., 1724
          - 1839 dec. - 1841 juni, 1725
          - 1841 juli - 1843 nov., 1726
        - Stukken van de Nederlandse commissie, die met een Belgische commissie te Antwerpen werkzaam is geweest tot regeling der zaken, genoemd in artikel 9 van het traktaat van 19 april 1839, met name de scheepvaart, de visserij en het loodswezen op de Schelde en de uitwatering van Vlaanderen door het kanaal van Terneuzen., 1839-1843; 1930-1934; 5 pakken
          - Verslagen van de verenigde zittingen van de commissies, 1839 - 1843, 1930
          - Klad-verslagen van de verenigde zittingen van de commissies, 1839 - 1843, 1931
          - Verslagen van de zittingen van de Nederlandse commissie, met bijlagen, 1839, 1932
          - Verslagen van de zittingen van de Nederlandse commissie, met bijlagen, 1840 - 1843, 1933
          - Klad-verslagen van de zittingen van de Nederlandse commissie, 1839 - 1843, 1934
        - Ingekomen en minuten van uitgaande brieven over de verbetering der beddingen van de Rijn, de Lek en de Waal., 1843-1856; 3265; 1 pak
        - Ingekomen en minuten van uitgaande brieven over de afdamming der Ooster-Schelde voor de aanleg van een spoorweg van Goes naar Bergen op Zoom., 1846-1870; 3747-3749; 3 pakken
          - 1846 - 1866 apr., 3747
          - 1866 apr. - dec., 3748
          - 1867-1870, 3749
        - Ingekomen en minuten van uitgaande brieven over de dijken langs de Maas tussen Nederland en België, aangelegd door graaf Vilain XIV., 1849-1863; 2985; 1 pak
        - Ingekomen en minuten van uitgaande brieven over het aftappen van water uit rivieren en kanalen, waarbij de scheepvaart van Nederland en België belang heeft en welke tot beider grondgebied behoren., 1849-1870; 2979; 1 pak
        - Stukken betreffende een geschil met België over aftappingen van water uit de Maas, over de Zuid-Willemsvaart en over de totstandkoming en uitvoering van het traktaat van 12 mei 1863 tot regeling van die aftappingen, gesloten met België., 1850-1870; 2980-2984, 3646; 6 pakken
          - 1850-1857, 2980
          - 1858-1859, 2981
          - 1860-1861, 2982
          - 1862-1863, 2983
          - 1864-1870, 2984
          - Bijlagen, 3646
        - Stukken betreffende de bouw van een brug over de Rijn bij Keulen., 1851-1859; 3642-3643; 2 pakken
          - Ingekomen en minuten van uitgaande brieven, 1851 - 1859, 3642
          - Bijlagen, 1855 - 1858, 3643
        - Ingekomen en minuten van uitgaande brieven over de vuurbaak op het eiland Borkum en over de betonning van de Eems., 1854-1870; 2996; 1 pak
        - Stukken betreffende de aanleg van een weg over Nederlands grondgebied van Achel naar Valkenswaard en van Hamont naar Budel., 1857-1866; 3640; 1 omslag
        - Ingekomen en minuten van uitgaande brieven betreffende de verbetering van de oevers en de loop van de Rijn bij Lobith., 1857-1867; 2992; 1 pak
        - Ingekomen en minuten van uitgaande brieven betreffende de indijking van de schorren en platen in het Zwin., 1859-1870; 2988; 1 pak
        - Ingekomen en minuten van uitgaande brieven over het bouwen van spoorwegbruggen over de Waal bij Bommel, over de Nieuwe Maas te Rotterdam, over de Oude Maas bij Dordrecht en over de Rijn bij Düsseldorf., 1862-1870; 3163; 1 pak
        - Stukken betreffende de verbinding van de Drentse kanalen met de Eems., 1863-1864; 3484; 1 pak
        - Verdrag van 31 maart 1865 betreffende de verlichting op de Westerschelde., 1864-1868; 3473; 1 omslag
        - Ingekomen en minuten van uitgaande brieven over de afwatering van Vlaanderen., 1867-1870; 3266; 1 omslag
        - Stukken betreffende waterstaatkwesties op de Groningse en Drentse grenzen., 1867-1870, 1872; 3494; 1 omslag
        - Ingekomen en minuten van uitgaande brieven betreffende de verbetering van het kanaal van Gent naar Terneuzen., 1869; 2990; 1 pak
    - Sociale, culturele, godsdienstige, kerkelijke en onderwijskundige aangelegenheden en volksgezondheid, 3.6.4
      - Ingekomen en minuten van uitgaande brieven betreffende Rooms-Katholieke aangelegenheden., 1815-1854; 700-704, 1746-1747, 3096; 8 pakken
        - 1815 sep. - 1824 nov., 700
        - 1825 feb. - 1827 feb. 9, 701
        - 1827 feb. 17 - 1828 dec., 702
        - 1829 jan. - 1830 nov., 703
        - Bijlagen, 1815 - 1830, 704
        - 1833 sep. - 1840 juni 4, 1746
        - 1840 juni 13 - 1841 nov. 1848 feb. 24, 1848 mrt. 10, 1747
        - 1849 okt. - 1854 feb., 1869, 3096
      - Nederlandse begraafplaatsen in het buitenland., 1821, 1828, 1834 - 1836, 1840, 1845; 3563; 1 omslag
      - Ingekomen en minuten van uitgaande brieven betreffende de vervolging van protestanten in Turkije., 1826-1827, 1855 - 1868; 699, 3102; 1 pak en 1 omslag
        - 1826-1827, 699; 1 omslag
        - 1855-1868, 3102
      - Ingekomen en minuten van uitgaande stukken betreffende Belgische beurzenstichtingen voor studie., 1839-1849, 1864 - 1870; 1722, 3097-3098; 3 pakken
        - 1839-1848, 1722
        - 1849, 3097
        - 1864-1870, 3098
      - Ingekomen en minuten van uitgaande brieven betreffende het sluiten van overeenkomsten met verschillende staten tot wering van de nadruk van letterkundige en wetenschappelijke werken., 1840-1863; 3003-3006; 4 pakken
        - België, 1855 - 1861, 3003
        - Frankrijk, 1840 - 1862, 3004
        - Groot-Brittannië, 1855 - 1862, 3005
        - Spanje, 1859 - 1863, 3006
      - Ingekomen en minuten van uitgaande brieven over de Armenische Kerk te Amsterdam., 1841-1845, 1854 - 1868; 1751, 3099; 1 pak en 1 omslag
        - 1841-1845, 1751
        - 1854-1868, 3099
      - Ingekomen en minuten van uitgaande brieven over de pastoriegoederen der kerk van Putten., 1844-1847, 1851 - 1868; 1748, 3100; 1 pak en 1 omslag
        - 1844-1847, 1748
        - 1851-1868, 3100
      - Ingekomen en minuten van uitgaande brieven over het verlenen van ondersteuning aan kerken en liefdadige instellingen in het buitenland., 1855-1865; 3101; 1 pak
      - Ingekomen en minuten van uitgaande brieven over het tarief van de gezondheidsdienst in Turkije en Egypte., 1856-1868; 3168; 1 pak
      - Begraafplaats voor Protestantse christenen te Constantinopel., 1857-1870; 3568; 1 pak
      - Ingekomen en minuten van uitgaande brieven betreffende het weren van de nadruk van letterkundige en wetenschappelijke werken in het algemeen., 1858-1870; 3007; 1 pak
      - Ingekomen en minuten van uitgaande brieven over de betaling der kosten voor arme krankzinnigen en andere behoeftigen, die buiten hun land verpleegd worden., 1858-1870; 3110; 1 pak
      - Ingekomen en minuten van uitgaande brieven over een internationale choleracommissie en over de sanitaire conferentie te Constantinopel gehouden., 1863-1869; 3271; 1 pak
      - Ingekomen en minuten van uitgaande brieven over de bestrijding van een cholera-epidemie door het nemen van quarantaine-maatregelen., 1863-1870; 3269-3270; 2 pakken
        - 1863-1866, 3269
        - 1867-1870, 3270
      - Ingekomen en minuten van uitgaande brieven over het vervoer van bedevaartgangers naar Mekka, in verband met de beteugeling van een cholera-epidemie., 1863-1870; 3272; 1 pak
      - Stukken betreffende de levering van koepokstof door de veearts Petry te Esneuse., 1865-1869; 3478; 1 omslag
      - Ingekomen en minuten van uitgaande brieven over besmettelijke veeziekten en het verbod van in- en uitvoer van vee tijdens een ziekte., 1865-1870; 3274-3279; 6 pakken
        - 1865 juli - 1866 juli, 3274
        - 1865 sep. - 1868 dec., 3275
        - 1866-1868, 3276
        - 1867-1870, 3277
        - 1869, 3278
        - 1870, 3279
      - Ingekomen en minuten van uitgaande brieven over quarantaine-maatregelen voor de vaart door de Bosporus., 1866-1870; 3273; 1 pak
      - Ingekomen en minuten van uitgaande brieven over de prostitutie in Japan., 1867-1868; 3284; 1 omslag
      - Stukken betreffende het Vaticaan., 1867-1870; 3581; 1 pak
      - Ingekomen en minuten van uitgaande brieven over de toezending van vreemde muntstukken ten behoeve van het Koninklijk Penningkabinet te 's-Gravenhage en over lijsten van zulke muntstukken., 1869-1870; 3211; 1 pak
      - Verzoekschriften door rooms-katholieken aan de koning gezonden om mede te werken tot herstel van de paus in het bezit van de kerkelijke staat., 1870; 3197-3202; 6 pakken
        De inhoud van de pakken is niet gespecificeerd.
        - Niet gespecificeerd, 3197
        - Niet gespecificeerd, 3198
        - Niet gespecificeerd, 3199
        - Niet gespecificeerd, 3200
        - Niet gespecificeerd, 3201
        - Niet gespecificeerd, 3202
  - Nog in te delen beschrijvingen, 3.7
    - Brieven betreffende de domeingoederen onder Bentheim gelegen en toebehorende aan het Huis van Oranje., 1815-1829; 698; 1 pak
    - Stukken betreffende het Hertogdom Bouillon., 1815-1830; 687-688; 2 pakken
      Voor de periode 1818 - 1823 zie de inventarisnummers 119 - 343.
      - 1815 mrt. - 1818 nov., 687
      - 1822 feb. - 1830 dec., 688
    - Protocollen van de Duitse Bondstaten betreffende de afschaffing van rechten op nalatenschappen en bij verhuizingen., 1817; 3574; 1 omslag
    - Brief van de consul te Tanger gezonden aan de vice-admiraal baron Van der Capellen met opmerkingen en antwoorden op een rekest, door zes consuls te Tunis aan hun regeringen ingediend., 1818; 734; 1 omslag
    - Brieven betreffende een aanslag op het leven van de hertog van Wellington., 1818; 767; 1 omslag
    - Brieven over samenzweringen tegen de tsaar van Rusland en tegen de Franse regering., 1818, 1820 - 1821; 766; 1 pak
    - Stukken betreffende Moresnet., 1821-1830; 719; 1 pak
    - Stukken betreffende de Conferentie te Londen over de zaken van Griekenland., 1823-1829; 709; 1 pak
    - Ingekomen en minuten van uitgaande brieven betreffende buitengewone gezantschappen., 1825-1867; 3506; 1 omslag
    - Stukken over Portugal, door de Britse gezant alhier meegedeeld., 1827-1828; 749; 1 omslag
    - Ingekomen en minuten van uitgaande brieven over geldleningen door Griekenland aangegaan, betreffende de oprichting van een Griekse nationale bank in Athene en over erkenning van de oude Griekse schuld., 1830, 1838 - 1844; 710, 1753, 3109; 2 pakken en 1 omslag
      - 1830, 710; 1 omslag
      - 1838-1844, 1753
      - 1857-1870, 3109
    - Stukken betreffende een duel van baron Georges Charles van Heeckeren met de heer Poutchkin., 1837; 3575; 1 pak
    - Stukken welke buiten de agenda zijn gehouden, betreffende akten van de burgerlijke stand 1830 - 1862, berichten omtrent vreemdelingen in Nederlandse militaire dienst, 1840 - 1862; dagvaardingen, 1862; het legaliseren van handtekeningen, 1831 en 1861, en op te richten stoomvaart tussen Nederland en Noord-Amerika, 1856 - 1857., 3557; 1 pak
    - Ingekomen en minuten van uitgaande brieven over beweerde nalatenschappen., 1836-1868; 3543; 1 omslag
    - Ingekomen en minuten van uitgaande brieven over de kapitein van de schoener Brazilia in verband met de Kaapse boeren die uit Port-Natal zijn uitgeweken., 1842-1847; 3184; 1 pak
    - Ingekomen en minuten van uitgaande brieven over de Sleeswijk-Holsteinse kwestie tussen Denemarken en Pruisen., 1846-1866; 3091-3094, 3750-3751; 4 pakken
      - 1846-1859, 3091
      - 1860 - 1863 nov., 3092
      - 1863 dec. - 1864 mrt., 3093
      - 1864 mrt. - 1866 juni, 3094
      - Bijlagen, 3750
      - Bijlagen, 3751
    - Afschriften van brieven en berichten over de politieke gebeurtenissen in Europa in 1848 en 1849., 1848-1849; 3555; 1 pak
    - Ingekomen en minuten van uitgaande brieven over het krijgen van een vergoeding voor vermiste of verbrande buitenlandse effecten., 1851-1870; 3108; 1 pak
    - Erkenning van de Oranje Vrijstaat en schenking van een wapen en vlag., 1854-1865; 3483; 1 omslag
    - Ingekomen en minuten van uitgaande brieven over geschillen met Venezuela., 1854-1870; 3724-3729; 6 pakken
      - 1854-1856, 3724
      - 1856-1858, 3725
      - 1858-1861, 3726
      - 1861-1863, 3727
      - 1865-1869, 3728
      - 1870, 3729
    - Wetten en Koninklijke Besluiten betreffende voorrechten van consuls, loodsdienst voor zeeschepen, reglementen voor 's Rijks marinehavens, aanvaring ter zee., 1855-1880; 3579; 1 pak
    - Ingekomen en minuten van uitgaande brieven over de herziening der Luxemburgse Grondwet van 1848., 1856-1868; 3170; 1 pak
    - Vertrouwelijke ingekomen en minuten van uitgaande brieven over handelingen van diplomatieke en consulaire ambtenaren., 1856-1870; 3522; 1 omslag
    - Stukken betreffende het informeren van Groot-Brittannië en Ierland inzake overeenkomsten door de Nederlands-Indische regering gesloten met Inlandse vorsten., 1857-1870; 3169; 1 pak
    - Stukken betreffende de emigratie van werkvolk naar Suriname., 1858-1870; 3230-3231; 2 pakken
      - 1858-1870, 3230
      - 1864-1870, 3231
    - Stukken betreffende de naturalisatie van vreemdelingen., 1859-1870; 3496; 1 pak
    - Vertrouwelijke correspondentie over gezanten en gezantschapspersoneel en circulaires aan verschillende gezanten toegezonden, met daarop ontvangen antwoorden., 1860-1869; 3535; 1 omslag
    - Inlichtingen op rekwesten van H.H. Calant betreffende de nalatenschap van J.B. Everaerts, in 1854 te Gent overleden., 1860-1870; 3482; 1 omslag
    - Ingekomen en minuten van uitgaande brieven betreffende de gebeurtenissen in Columbia., 1861-1867; 3519; 1 omslag
    - Ingekomen en minuten van uitgaande brieven over Poolse belangen., 1863; 3538; 1 omslag
    - Stukken betreffende de nalatenschap van P.J. Fehmers., 1864-1872; 3564; 1 omslag
    - Ingekomen en minuten van uitgaande brieven over de conversie der Turkse schuld., 1865-1868; 3529; 1 omslag
    - Ingekomen en minuten van uitgaande brieven over de nationaliteit van Nederlanders die in Pruisen zijn gevestigd., 1866; 3182; 1 pak